# IPO企业控股案例

提问人：沉默羔羊 时间：2014-03-08 13:31:18
IPO企业的主要业务是集中在下面的控股子公司，这样对申报有没有什么影响？

回答人：chenyiwei
目前应有此类先例，你可以查一下，关键是确保上述主体对下属子公司的控制力，并且在制定股利政策时为下属子公司也确定相配套的股利政策，确保其定期将可分配利润的一定比例向上市主体分配，使上市主体具备向其股东分红所需的累计净利润和现金。